臺灣高雄地方法院刑事裁定
110年度聲字第2611號
聲  請  人  臺灣高雄地方檢察署檢察官
受  刑  人  王靖龍



上列聲請人因受刑人數罪併罰有二裁判以上，聲請定其應執行之
刑（110年度執聲字第1925號），本院裁定如下：
　　主　文
王靖龍犯如附表所示之罪，所處各如附表所示之刑，有期徒刑部
分應執行有期徒刑肆年捌月。　　
　　理　由
一、聲請意旨略以：受刑人王靖龍因犯如附表所示之罪，先後經
    判決確定如附表所示之刑，應依刑法第50條、第53條及第51
    條第5 款，定其應執行刑，爰依刑事訴訟法第477條第1項聲
    請裁定等語。
二、按，二裁判以上所宣告之數罪，均在裁判確定前所犯者，併
    合處罰之，但得易科罰金之罪與不得易科罰金之罪、得易科
    罰金之罪與不得易服社會勞動之罪、得易服社會勞動之罪與
    不得易科罰金之罪、得易服社會勞動之罪與不得易服社會勞
    動之罪等情形，須受刑人請求檢察官聲請定應執行刑者，始
    得依第51條規定定之；宣告多數有期徒刑者，於各刑中之最
    長期以上，各刑合併之刑期以下，定其刑期，但不得逾30年
    ，刑法第50條、第53條、第51條第5款分別定有明文。再按
    數罪併罰之定應執行刑，係出於刑罰經濟與責罰相當之考量
    ，並非予以犯罪行為人或受刑人不當之利益，為一種特別的
    量刑過程，即對犯罪行為人本身及所犯各罪之總檢視，除考
    量所犯數罪反應出之人格特性，並應注意各別刑罰規範之目
    的、相關刑事政策，及審酌輕重罪間體系之平衡、整體犯罪
    非難評價、各行為彼此間之偶發性、被告前科之關聯性、所
    侵害法益之專屬性或同一性、被告人格特性與犯罪傾向等因
    素為綜合判斷（最高法院105年度台抗字第449號、第888號
    裁定意旨參照）。又刑事訴訟法第370條第2項、第3項，已
    針對第二審上訴案件之定應執行之刑，明定有不利益變更禁
    止原則之適用；而分屬不同案件之數罪併罰，倘一裁判宣告
    數罪之刑，曾經定其執行刑，再與其他裁判宣告之刑定其執
    行刑時，在法理上亦應同受此原則之拘束（最高法院103年
    度第14次刑事庭會議決議參照）。又，按數罪併罰中之一罪
    ，依刑法規定得易科罰金，若因與不得易科罰金之他罪，併
    合處罰結果而不得易科罰金時，原可易科部分所處之刑，自
    亦無庸為易科折算標準之記載（司法院院字第2702號解釋、
    大法官釋字第144號解釋及第679號解釋理由書意旨可資參照
    ）。
三、經查，本件受刑人犯附表所示案件，分別經法院判處如附表
    所示之刑（各罪之犯罪時間、判決案號、確定日期等均詳見
    附表所載）等情，有各該判決書及臺灣高等法院被告前案紀
    錄表附卷可稽，又本件係受刑人請求檢察官就上述得易科罰
    金之罪與不得易科罰金之罪，聲請定其應執行之刑，有受刑
    人聲請書1份在卷為憑，是依刑法第50條第2項規定，自不受
    同法第50條第1項第1款規定之限制，是本件聲請核屬正當，
    應予准許。又受刑人所犯如附表編號2至5之罪，業經本院10
    8年度金訴字第17號、108年度訴字第745號判決定應執行有
    期徒刑4年6月確定，亦有該裁定可稽，依前開說明，本院再
    為定應執行刑之裁判時，自應受前開裁判所為定應執行刑內
    部界限之拘束，而應在上開曾定應執行刑加計未定應執行刑
    總和範圍即4年10月（計算式：4年6月＋4月＝4年10月）內定
    應執行刑。爰於法律秩序理念及法律目的之前提下，兼酌受
    刑人所犯數罪之犯罪類型與罪質（分別為毒品與詐欺犯行）
    、犯罪時間（106年11月、107年5月）、犯罪情節、侵害法
    益、對社會之危害情形、反應出之人格特性及實現整體刑法
    目的、刑罰經濟的功能等總體情狀為整體評價，以及受刑人
    對本件定執行刑所表示之意見，定其應執行之刑如主文所示
    。至受刑人所犯如附表編號2至5所示之罪除經宣告有期徒刑
    外，另有併科罰金刑，惟受刑人並無經宣告多數罰金刑之情
    形，且罰金部分亦非在本件聲請範圍內，此部分自無須定其
    應執行之刑，而應與前述定應執行刑之有期徒刑併執行之（
    刑法第51條第10款參照），且無須就併科罰金部分特別附記
    於主文欄，附此敘明。
四、依刑事訴訟法第477 條第1 項，刑法第50條第2 項、第53條
    、第51條第6 款等規定，裁定如主文。
中　　華　　民　　國　　111 　年　　3 　　月　　22　　日
                  刑事第十五庭  法　官　陳彥霖　
以上正本證明與原本無異。
如不服本裁定，應於收受送達後5 日內向本院提出抗告狀。
中　　華　　民　　國　　111 　年　　3 　　月　　23　　日
　　　　　　　　　　　　　　　　書記官  陳怡秀
附表：

編號 罪名 宣告刑 犯罪日期      最後事實審         確定判決     備註      法院、案號 判決日期 法院、案號 確定日期   1 毒品危害防制條例 有期徒刑肆月，如易科罰金，以新臺幣壹仟元折算壹日 106年11月22日晚間10時許 臺灣臺中地方法院107年度沙簡字第257號 107年5月18日 臺灣臺中地方法院107年度沙簡字第257號 107年6月21日 臺中地檢107年度執字第11656號(執畢）  2 詐欺等 右列8件犯行各處有期徒刑陸月，併科罰金罰金新臺幣肆萬元，罰金如易服勞役，以新臺幣壹仟元折算壹日(罰金部分不在聲請範圍） 107年5月10日、107年5月9日、107年5月15日、107年5月19日、107年5月18日（2次）、107年5月16日、107年5月20日 臺灣高雄地方法院108年度金訴字第17號、108年度訴字第745號 110年4月22日 臺灣高雄地方法院108年度金訴字第17號、108年度訴字第745號 110年6月2日 高雄地檢110年度執字第5108號 附表編號2至5所示之宣告刑，曾經原判決定應執行有期徒刑肆年陸月，併科罰金新臺幣貳拾萬元，罰金如易服勞役，以新臺幣壹仟元折算壹日確定。 3 詐欺等 右列27件犯行各處有期徒刑伍月，併科罰金新臺幣參萬元，罰金如易服勞役，以新臺幣壹仟元折算壹日(罰金部份不在聲請範圍） 107年5月15日（2次）、107年5月16日（3次）、107年5月7日（4次）、107年5月19日（2次）、107年5月18日（7次）、107年5月20日（7次）、107年5月22日（2次） 同上 同上 同上 同上 同上  4 詐欺等 右列4件犯行各處有期徒刑參月，併科罰金新臺幣壹萬元，罰金如易服勞役，以新臺幣壹仟元折算壹日(罰金部份不在聲請範圍） 107年5月15日、107年5月16日、107年5月19日、107年5月20日 同上 同上 同上 同上 同上   5 詐欺等 右列12件犯行各處有期徒刑肆月，併科罰金新臺幣貳萬元。罰金如易服勞役，以新臺幣壹仟元折算壹日(罰金部份不在聲請範圍） 107年5月16日（6次）、107年5月18日（2次）、107年5月19日、107年5月20日（3次） 同上 同上 同上 同上 同上